臺灣新竹地方法院刑事判決
109年度交簡上字第51號
上  訴  人  
即  被  告  陳招萌


上列上訴人即被告因公共危險案件，不服本院新竹簡易庭民國10
9年10月27日所為之109年度竹交簡字第730號第一審簡易判決（
聲請簡易判決處刑案號：臺灣新竹地方檢察署109年度偵字第940
0號），提起上訴，本院管轄之第二審合議庭判決如下：
    主  文
上訴駁回。 
    理  由
一、本案經本院合議庭審理結果，認本院第一審刑事簡易判決認
    事用法及量刑均與本院合議庭所認定者相同，俱無不當，應
    予維持。本件除證據部分應補充「被告陳招萌於本院第二審
    審理時之自白（見簡上卷第50頁）」外，餘均引用第一審刑
    事簡易判決記載之事實、證據及理由（如附件）。
二、被告上訴意旨略以：我認為原審判太重，我經濟狀況不好，
    希望給我緩刑等語。經查，原審以被告所為係犯刑法第185
    條之3第1項第1款之吐氣所含酒精濃度達每公升0.25毫克以
    上而駕駛動力交通工具罪，並詳為審酌刑法第57條各款所列
    情狀，於法定刑內量處有期徒刑2月，如易科罰金，以新臺
    幣1,000元折算1日，經核並未逾越法定刑度，又未濫用自由
    裁量之權限，量刑亦甚屬妥適，與罪刑相當及比例、公平原
    則均無違；又按法院對於具備緩刑條件之被告，認為以暫不
    執行刑罰為適當者，得宣告緩刑，為刑法第74條所明定，至
    於暫不執行刑罰之是否適當，則由法院就被告有無再犯之虞
    ，及能否由於刑罰之宣告而策其自新等一切情形，依其自由
    裁量定之。故是否宣告緩刑，乃法院依職權自由斟酌，縱原
    審未宣告緩刑，亦不生不適用法則或其他違背法令之問題。
    本案原審已斟酌以上各情妥適量刑，且未予宣告緩刑，顯見
    原審認本案並無暫不執行為適當之情。被告固以其經濟狀況
    不好為由，請求宣告緩刑，並提出新竹第三信用合作社竹北
    分社貸放歸戶查詢資料1份為證，然上開證據與被告所執事
    由之關聯性不明，且被告所執事由，與本案是否暫不執行刑
    罰為適當亦無必然關聯。是原審未宣告緩刑，並無濫用裁量
    權限，難謂有何不當。據此，被告提起本案上訴，為無理由
    ，應予駁回。
據上論斷，應依刑事訴訟法第455條之1第1項、第3項、第368條
、第373條，判決如主文。
本案經檢察官侯少卿聲請以簡易判決處刑，檢察官孫立婷到庭執
行職務。
中　　華　　民　　國　　110 　年　　3 　　月　　5 　　日
                  刑事第七庭    審判長法　官　陳麗芬
　　　　　　　　　                    法  官  華澹寧
　　　　　　　　　                    法  官  郭哲宏 
以上正本證明與原本無異。　　　　　　　　　　　　　　　　
不得上訴。
中　　華　　民　　國　　110 　年　　3 　　月　　5 　　日
                                      書記官  戴筑芸
附錄本件論罪法條：  
中華民國刑法第185條之3第1項第1款
駕駛動力交通工具而有下列情形之一者，處二年以下有期徒刑，
得併科二十萬元以下罰金：
一、吐氣所含酒精濃度達每公升零點二五毫克或血液中酒精濃度
    達百分之零點零五以上。
附件：
臺灣新竹地方法院刑事簡易判決      109年度竹交簡字第730號
聲　請　人　臺灣新竹地方檢察署檢察官
被　　　告　陳招萌
上列被告因公共危險案件，經檢察官聲請以簡易判決處刑（109
年度偵字第9400號），本院判決如下：
    主  文
陳招萌駕駛動力交通工具而有吐氣所含酒精濃度達每公升零點二
五毫克以上情形，處有期徒刑貳月，如易科罰金，以新臺幣壹仟
元折算壹日。
   事實及理由
一、本件犯罪事實及證據，均引用檢察官聲請簡易判決處刑書所
    載（如附件）。
二、論罪科刑：
（一）核被告陳招萌所為，係犯刑法第185 條之3 第1 項第1 款
      之駕駛動力交通工具而吐氣所含酒精濃度達每公升0.25毫
      克以上之公共危險罪。
（二）爰審酌被告於服用酒類而吐氣酒精濃度達每公升0.38毫克
      ，仍駕駛自用小客車上路，顯已嚴重危及道路交通安全，
      更缺乏尊重其他用路人生命、財產安全之觀念，所為實值
      非難，惟念其犯後坦承犯行，態度尚可，兼衡其專科畢業
      之智識程度、家庭經濟狀況小康等一切情狀，量處如主文
      所示之刑，並諭知易科罰金之折算標準。 
三、依刑事訴訟法第449 條第1 項前段、第3 項、第454 條第2
    項，逕以簡易判決處刑如主文。
四、如不服本判決，應於判決送達後20日內，向本院提出上訴狀
    （應附繕本），上訴於本院第二審合議庭。
本案經檢察官侯少卿聲請以簡易判決處刑。
中    華    民    國   109    年    10    月    27    日
                    新竹簡易庭    法  官   黃怡文
以上正本證明與原本無異。
如不服本判決應於收受本判決後20日內向本院提出上訴書狀，上
訴書狀應敘述具體理由。上訴書狀未敘述上訴理由者，應於上訴
期間屆滿後20日內補提理由書狀於本院(均須按他造當事人之人
數附繕本)「切勿逕送上級法院」。
中    華    民    國   109    年    10    月    29    日
                                  書記官   謝沛真
附件：
臺灣新竹地方檢察署檢察官聲請簡易判決處刑書
                                     109年度偵字第9400號
    被      告  陳招萌  男  59歲（民國00年0月00日生）
                        籍設新竹縣○○鄉○○村○○路0 段
                          0號
                        國民身分證統一編號：Z000000000號
上列被告因公共危險案件，業經偵查終結，認宜聲請簡易判決處
刑，茲將犯罪事實及證據並所犯法條分敘如下：
        犯罪事實
一、陳招萌於民國109 年8 月13日11時許起至同日12時許止，在
    其新竹縣○○鄉○○村○○路0 段0 號住處附近之某土地公
    廟內飲用酒類後，其吐氣所含酒精濃度已達每公升0.25毫克
    ，仍於同日16時許，駕駛車牌號碼000-0000號自小客車行駛
    於道路上。嗣於同日17時4 分許，行經新竹縣○○鎮○道0
    號公路南向90公里時為警攔查，經警發現陳招萌身上有明顯
    酒氣，遂對其測試吐氣所含酒精濃度達每公升0.38毫克而查
    獲。
二、案經內政部警政署國道公路警察局第六公路警察大隊報告偵
    辦。
        證據並所犯法條
一、證據清單：
（一）被告陳招萌於警詢及偵查中之自白。
（二）當事人酒精測定紀錄表、內政部警政署國道公路警察局舉
      發違反道路交通管理事件通知單。
二、核被告所為，係犯刑法第185 條之3 第1 項第1 款之公共危
    險罪嫌。
三、依刑事訴訟法第451條第1項聲請逕以簡易判決處刑。
    此  致
臺灣新竹地方法院
中    華    民    國  109     年    9     月    4     日
                            檢察官  侯  少  卿
本件正本證明與原本無異。
中    華    民    國  109     年    9     月    10    日
                            書記官  宋  品  誼